【裁判字號】    95,中簡上,243
【裁判日期】    950913
【裁判案由】    詐欺
【裁判全文】
臺灣臺中地方法院刑事判決           95年度中簡上字第243號
上  訴  人  臺灣臺中地方法院檢察署檢察官
被      告  辛○○
上列上訴人因被告詐欺案件，不服本院臺中簡易庭九十五年度中
簡字第七三五號中華民國九十五年四月四日第一審簡易判決（聲
請簡易處刑案號：九十四年度偵字第一八四五三號）提起上訴，
暨移送併案審理（併辦案號：臺灣士林地方法院檢察署九十四年
度偵字第八九八三號、第九三○○號、九十五年度偵字第八五三
號、第二六四三號，臺灣臺北地方法院檢察署九十五年度偵字第
一四二七一號），本院管轄之第二審合議庭判決如下：
    主    文
原判決撤銷。
辛○○連續幫助連續意圖為自己不法之所有，以詐術使人將本人
之物交付，累犯，處有期徒刑陸月，如易科罰金，以佰元折算
壹日。
    犯罪事實
一、辛○○前因侵占罪，經臺灣士林地方法院判處有期徒刑七月
    確定，於民國九十二年十二月二十六日執行完畢。辛○○可
    預見金融機構帳戶係個人理財之重要工具，且係個人財產、
    信用之表徵，倘將金融帳戶之存摺及提款卡（包括密碼）交
    付予他人使用，足供該人向他人詐騙財物，匯入款項使用，
    竟不顧他人可能遭害之危險，而基於幫助詐欺取財之概括犯
    意，連續於九十四年四月十九日，在臺北市捷運淡水線民權
    西路捷運站，向綽號「小凱」姓名年籍不詳之成年男子借款
    新臺幣（下同）五萬元 (實際僅取得一萬五千元），而將其
    所有上海商業儲蓄銀行（下稱上海銀行）民生分行帳號：0
    000000000000000號及日盛國際商業銀行（
    下稱日盛銀行）松江分行帳號：000000000000
    00號帳戶之存摺、提款卡及密碼交付綽號「小凱」姓名年
    籍不詳之成年男子使用；復承前之幫助詐欺取財之犯意，於
    九十四年四月二十日，在臺北市○○區○○路中國信託商業
    銀行（下稱中國信託銀行）天母分行開立帳號：00000
    0000000000號之帳戶後，再將前開帳戶及國泰世
    華銀行帳號000000000000000號之存摺、提
    款卡連同密碼，交予綽號「小凱」不詳姓名年籍之成年男子
    使用。綽號「小凱」之男子取得上開帳戶後，即與其所屬之
    詐欺集團成員，基於意圖為自己不法之所有之概括犯意聯絡
    ，於附表所示之時間，在奇摩拍賣網站，刊登標售如附表所
    示物品之訊息，待癸○○、庚○○、甲○○、丑○○、子○○、戊○○、乙○○、丁○○、丙○○、壬○○等人上網標
    購時，即向癸○○等人佯稱其等已得標，致癸○○等人陷於
    錯誤，而依「小凱」之指示，匯入如附表所示之金額至附表
    所示之辛○○提供予「小凱」使用之前揭帳戶。嗣癸○○等
    人因遲未收到得標物品，發覺有異，始報警查獲。
二、案經臺中市警察局第三分局報告臺灣臺中地方法院檢察署檢
    察官偵查後聲請簡易判決處刑，及高雄市政府警察局左營分
    局、嘉義縣警察局民雄分局，分別報告臺灣高雄地方法院檢
    察署檢察官、臺灣嘉義地方法院檢察署檢察官呈請臺灣高等
    法院檢察署檢察長核轉臺灣士林地方法院檢察署檢察官，暨
    臺北市政府警察局中正第一分局報告臺灣士林地方法院檢察
    署檢察官及臺北市政府警察局大同分局報告臺灣臺北地方法
    院檢察署檢察官併案審理。
    理    由
一、訊據被告辛○○固坦承於前揭時、地，交付其所有之前開上
    海銀行等四本存摺、提款卡連同密碼交付予綽號「小凱」之
    人等事實，惟矢口否認有何幫助詐欺之犯行，辯稱：伊不知
    道小凱會將前開帳戶，作為詐欺取財之工具使用，伊是事後
    才知悉云云。惟查：
(一)、又附表所示癸○○等人於附表所示之時間，在奇摩拍賣網站
    標購物品，復接獲電子郵件，向附表所示之癸○○等人佯稱
    ，其等標購之物品已得標，使癸○○等人陷於錯誤，而依該
    人指示匯款至附表所示被告所有之上海銀行等四帳戶等情，
    業據證人庚○○、子○○、丑○○、甲○○、癸○○、戊○○、乙○○、丁○○、丙○○、壬○○等證述明確（中分三
    刑字第○九四○○一一三九六號卷第二頁背面、第三頁；臺
    灣士林地方法院檢察署九十四年度偵字第八九八三號卷第十
    五至十七頁；臺灣臺北地方法院檢察署九十四年度偵字第二
    三四七九號卷第十六至十八頁；臺灣士林地方法院檢察署九
    十五年度偵字第二六四三號卷第六、七頁；臺灣士林地方法
    院檢察署九十四年度偵字第八九八三號卷第八十一、八十二
    頁；高市警左分三字第○九四○○○八七○七號卷第六、七
    頁；北市警同分刑字第九四三三一四五○○號卷第七頁；臺
    灣臺北地方法院檢察署九十五年度偵字第一四二七一號卷第
    四八、五二、五五），復有中華郵政公司自動櫃員機儲戶交
    易明細表一張、高雄市政府警察局左營分局博愛四路派出所
    受理【人頭帳戶犯罪案件】管制表一份、日盛銀行松江分行
    函（含日盛銀行存款存戶及信託帳戶相關業務往來申請書、
    被告辛○○身分證、被告辛○○活期儲蓄存款印鑑卡、被告
    辛○○全民健保卡影本、日盛銀行交易查詢報表、日盛銀行
    客戶歷史交易查詢單各一份）一份、奇摩電子信箱列印（主
    題：標得ONKYOTX-DS五七五環繞擴大機得標確認通知）一份
    （高市警左分三字第○九四○○○八七○七號卷第十四至二
    八頁）；中華郵政公司自動櫃員機交易明細表一張、奇摩電
    子信箱列印（主題：標得康柏Compaq三八五○得標通知）一
    份、上海銀行民生分行函（含上海銀行民生分行臨時對帳單
    一份）一份（中分三刑字第○九四○○一一三九六號卷第三
    至頁）；復華銀行自動櫃員機儲戶交易明細表影本一張、上
    海銀行民生分行函（含客戶資料維護、上海銀行民生分行交
    易明細表各一份）一份、奇摩電子信箱列印（主題：標得臺
    灣風景等十二套郵票得標及結標確認通知）四份、詐騙帳戶
    通報警示、詐騙電話斷話聲請表一份、臺北市政府警察局中
    正第一分局受理詐欺案件摘要管制表一份（臺灣臺北地方法
    院檢察署九十四年度偵字第二三四七九號卷第二三至三九頁
    ）；玉山銀行交易明細表一張、YAHOO ！奇摩電子信箱列印
    （主題：標得NOKIA六一○○手機一支得標確認通知及結標
    通知）二份、上海銀行客戶資料維護一份、客戶特別訊息維
    護一份、上海銀行民生分行臨時對帳單一份、詐騙帳戶通報
    警示、詐騙電話斷話聲請表、中國信託銀行函（含整合性通
    訊資料維護、晶片卡各項業務聲請書、確認條款約定書、金
    融控股公司及其子公司之資料運用約定書、中國信託銀行印
    鑑卡、中國信託銀行存款系統歷史交易查詢報表各一份）一
    份（臺灣士林地方法院檢察署九十四年度偵字第八九八三號
    卷第十九至二八頁、四八頁、八十四至九十二頁）；中華郵
    政公司自動櫃員機儲戶交易明細表影本一份、YAHOO ！奇摩
    。target：stevewang 74（甲○○）個人資料、YAHOO ！奇
    摩拍賣列印（拍賣檔案：thergs（2））、YAHOO！奇摩電子
    信箱列印（主題：交易NEC N八四○GSM手機一支）各一份（
    臺灣士林地方法院檢察署九十五年度偵字第二六四三號卷第
    八、十至十三頁）；上海銀行民生分行函（含上海銀行民生
    分行全戶資料查詢、上海銀行民生分行臨時對帳單各一份）
    一份（臺灣桃園地方法院檢察署九十四年度偵字第二一六六
    七號(一)卷第一八七至一九○頁），國泰世華銀行函及其檢附
    之開戶基本資料及交易明細表一份（臺灣臺北地方法院檢察
    署九十五年度偵字第一四二七一號卷第十至十九頁）等在卷
    可憑。又金融機構之帳戶為個人理財之工具，為便利大眾使
    用此一理財工具，以資活絡資金供需，對於申請開設金融帳
    戶並無設有任何特殊之限制，一般民眾皆能自由申請開戶，
    並得同時在不同金融機構申請多數存款帳戶使用，乃眾所周
    知之事實，依一般人之社會生活經驗，倘係經由合法管道之
    收入或支出，其於金融帳戶之存放及提領，本可自行向金融
    行庫開立帳戶後使用，殊無大費周章使用他人帳戶之必要，
    況且近來類如刮刮樂、退稅轉帳、網拍購物等詐騙案件層出
    不窮，詐騙集團多利用人頭帳戶做為出入帳戶，不僅廣為媒
    體所披載，亦經政府一再宣導提醒注意，尤以現今各地金融
    機構所設自動提款機莫不設定轉帳之警示畫面，或張貼警示
    標語，促請使用大眾注意，衡諸目前社會以電視、報紙甚至
    網路等管道流通資訊之普及程度，以及使用自動提款機從事
    提款、轉帳交易之頻繁，苟見有陌生人不思以自己名義申請
    開立帳戶，反而向不特定人蒐集或收購他人之金融機構帳戶
    使用，帳戶所有人焉能安心將其帳戶交付收購帳戶之人，而
    絲毫未加懷疑其收集帳戶之目的即在於詐取他人財物？是以
    ，被告應知詐騙集團多以蒐集他人帳戶供作詐騙被害人匯款
    之犯罪工具，而將其所開立之前開上海銀行民生分行、日盛
    銀行松江分行、中國信託銀行天母分行、國泰世華銀行之帳
    戶存摺、提款卡連同密碼交予綽號「小凱」之人，由此顯見
    被告對於該人係將該帳戶用以實行詐欺犯行，當可預見，且
    其對於該人利用其帳戶向人詐取財物，並無違背其本意，是
    被告主觀上應具有幫助他人詐取財物之不法犯意甚明。準此
    ，本案事證明確，被告犯行應堪認定。
二、論罪科刑
(一)、新舊法比較
  １、刑法第二條第一項規定：
      查被告行為後，刑法第二條第一項業於九十四年二月二日
      以華總一義字第○九四○○○一四九○一號令修正公布，
      並自九十五年七月一日起施行；修正後刑法第二條第一項
      規定，已將新舊法律適用之「從新從輕」原則，改採「從
      舊從輕」原則，而此規定僅係規範行為後法律變更所生新
      舊法律比較適用之準據法，並非實體刑罰法律，自不生行
      為後法律變更之比較適用之問題，應逕行適用新法第二條
      第一項之規定，為「從舊從輕」之比較。又於比較時應就
      罪刑有關之共犯、未遂犯、想像競合犯、牽連犯、連續犯
      、結合犯，以及累犯加重、自首減輕暨其他法定加減原因
      （如身分加減）與加減比例等一切情形，本於統一性及整
      體性原則，綜其全部罪刑之結果而為比較。
  ２、刑法第三百三十九條第一項法定刑為罰金部分：
      刑法第三百三十九條第一項之詐欺取財罪之罰金刑部分，
      法定刑原為得科一千元以下罰金，依罰金罰鍰提高標準條
      例第一條前段之規定提高為十倍，提高結果為得科銀元一
      萬元以下罰金。而依修正後刑法施行法第一條之一規定：
      「（第一項）中華民國九十四年一月七日刑法修正施行後
      ，刑法分則編所定罰金之貨幣單位為新臺幣。（第二項）
      九十四年一月七日刑法修正時，刑法分則編未修正之條文
      定有罰金者，自九十四年一月七日刑法修正施行後，就其
      所定數額提高為三十倍。但七十二年六月二十六日至九十
      四年一月七日新增或修正之條文，就其所定數額提高為三
      倍」，及刑法第三十三條第五款修正為：「主刑之種類如
      下：五、罰金：新臺幣一千元以上，以百元計算之」等規
      定觀之，依修正後之法律，刑法第三百三十九條第一項前
      段詐欺取財罪所得科處之罰金刑最高額為新臺幣三萬元、
      最低額為新臺幣一千元，然依被告行為時即修正前刑法第
      三十三條第五款規定之罰金最低額銀元一元，並提高十倍
      計算，前開罰金刑，最高額為銀元一萬元，最低額為銀元
      十元，若乘以三倍而換算為新臺幣，最高額雖與新法同為
      新臺幣三萬元，然最低額僅為新臺幣三十元。因此，比較
      上述修正前、後之刑罰法律，自以被告行為時即修正前關
      於科處罰金刑之法律較有利於被告。
  ３、刑法第五十六條連續犯之規定：
      查被告行為後，刑法第五十六條業於九十四年二月二日以
      華總一義字第○九四○○○一四九○一號令修正公布刪除
      之，並自九十五年七月一日起施行。在本案中，被告連續
      提供二次共四份帳戶予他人供詐欺取財使用，及向證人癸○○等人詐欺取財之姓名年籍不詳之成年人就其所為，如
      依新法規定，應按數罪之規定併罰；如依修正刪除前之連
      續犯規定，則應依修正前刑法第五十六條規定以一罪論，
      但得加重其刑至二分之一，數罪併罰之結果，顯較以一罪
      論而加重其刑至二分之一之結果不利於被告。經比較新舊
      法結果，以舊法較有利於被告及該成年人。
  ４、刑法第三十條第一項前段之規定：
      查被告行為後，刑法第三十條業於九十四年二月二日以華
      總一義字第○九四○○○一四九○一號令修正公布，並自
      九十五年七月一日起施行，修正後刑法第三十條規定：「
      幫助他人實行犯罪行為者，為幫助犯。雖他人不知幫助之
      情者，亦同。幫助犯之處罰，得按正犯之刑減輕之。」，
      與修正前同條規定：「幫助他人犯罪者，為從犯。雖他人
      不知幫助之情者，亦同。從犯之處罰，得按正犯之刑減輕
      之。」不同，但在本案中，修正後之規定並無較有利於被
      告之情形。
  ５、刑法第四十一條第一項規定：
      查被告行為後，刑法第四十一條第一項前段業於九十四年
      二月二日以華總一義字第○九四○○○一四九○一號令修
      正公布，修正前刑法第四十一條第一項前段規定：「犯最
      重本刑為五年以下有期徒刑以下之刑之罪，而受六個月以
      下有期徒刑或拘役之宣告，因身體、教育、職業、家庭之
      關係或其他正當事由，執行顯有困難者，得以一元以上三
      元以下（按指銀元）折算一日，易科罰金。」，又被告行
      為時之易科罰金折算標準，修正前罰金罰鍰提高標準條例
      第二條前段（現已刪除）規定，就其原定數額提高為一百
      倍折算一日，則本件被告行為時之易科罰金折算標準，應
      以銀元三百元折算一日，經折算為新臺幣後，應以新臺幣
      九百元折算為一日。惟修正後之刑法第四十一條第一項前
      段則規定：「犯最重本刑為五年以下有期徒刑以下之刑之
      罪，而受六個月以下有期徒刑或拘役之宣告者，得以新臺
      幣一千元、二千元或三千元折算一日，易科罰金。」比較
      修正前後之易科罰金折算標準，以九十五年七月一日修正
      公布施行前之規定，較有利於行為人。
  ６、依前開所述，經綜合比較之結果，九十五年七月一日修正
      施行之新法，並未較有利於行為人，自應適用行為時即修
      正前之規定處斷。
(二)、查綽號「小凱」之不詳姓名年籍之成年男子與其所屬之集團
    成員，基於為自己不法所有之概括犯意聯絡，以上開之方式
    為詐術，使證人癸○○、庚○○、甲○○、鐘春文、子○○
    、戊○○、乙○○、丁○○、丙○○、壬○○等人陷於錯誤
    ，而依其指示匯款予詐欺集團，是該詐欺集團成員所為，均
    係犯修正前刑法第五十六條、第三百三十九條第一項之連續
    詐欺取財罪。被告將其上開上海銀行民生分行、日盛銀行松
    江分行、中國信託銀行天母分行、國泰世華帳戶之存摺、提
    款卡連同提款密碼交給詐欺集團成員供詐騙財物使用，顯係
    基於幫助該詐欺集團成員詐欺取財之犯意，且其所為提供前
    開帳戶之行為屬刑法詐欺取財罪構成要件以外之行為，其既
    以幫助該詐欺集團犯罪之意思而參與犯罪構成要件以外之行
    為，核其所為，係犯修正前刑法第三十條第一項前段、第三
    百三十九條第一項之幫助連續詐欺取財罪。又其前後二次提
    供帳戶（九十四年四月十九日、同年月二十日分別係一次同
    時提供二本帳戶）之犯行，時間緊接，所犯構成要件相同，
    顯係基於概括犯意為之，為連續犯，應依修正前刑法第五十
    六條之規定論以一罪，並加重其刑。公訴人雖僅就被告提供
    前開上海銀行民生分行帳戶之幫助詐欺取財犯行提起公訴，
    惟被告同時提供前開日盛銀行松江分行之帳戶及翌日提供中
    國信託銀行天母分行、國泰世華之帳戶供幫助詐欺取財之犯
    行，與業據起訴經判決有罪部分有裁判上一罪關係，為起訴
    效力所及，本院自得併予審理。被告係以幫助詐欺取財犯罪
    之意思參與犯罪，為詐欺取財之幫助犯，爰依修正前刑法第
    三十條第二項規定，依正犯之刑減輕之。被告前因侵占案件
    ，經臺灣士林地方法院判處有期徒刑七月確定，於九十二年
    十二月二十六日執行完畢等情，有臺灣臺中地方法院檢察署
    刑案資料查註紀錄表，臺灣高等法院被告前案紀錄表在卷可
    參，其於受有期徒刑執行完畢後，五年以內故意再犯本件有
    期徒刑以上之罪，不論依修正前之刑法第四十七條，或修正
    後之刑法第四十七條第一項之規定，均構成累犯，對被告而
    言並無有利或不利之情形，自不生新舊法比較之問題，應逕
    依修正前之刑法第四十七條論以累犯，遞加重其刑，並依法
    先加後減。原簡易判決以被告犯罪事證明確，予以論罪科刑
    ，固非無見，惟原審僅就被告交付其所開設上海銀行民生分
    行帳戶之幫助詐欺取財犯行予以論罪，對於被告上開交付其
    於日盛銀行松江分行、中國信託銀行天母分行、國泰世華銀
    行所設立帳戶所為之幫助詐欺取財犯行及新舊法之變更比較
    部分均未及審酌，自有未洽，檢察官據此提起上訴，為有理
    由，應由本院將原簡易判決予以撤銷改判。爰審酌被告曾有
    事實欄所述之不法犯罪前科紀錄，素行不佳，其明知其所交
    付之帳戶將有可能遭人供做詐欺取財之工具，竟為貪圖蠅頭
    小利，執意將其所有之帳戶提供予不法份子使用，非惟幫助
    詐騙者遂行詐財目的，同時使詐欺者得以隱匿其真實身分，
    減少遭查獲之風險，愈使其肆無忌憚，助長犯罪之猖獗，破
    壞社會秩序甚鉅，與本案證人癸○○、庚○○、甲○○、鐘
    春文、子○○、戊○○、乙○○、丁○○、丙○○、壬○○
    先後因遭詐騙而匯入被告帳戶之金額非鉅，暨被告犯後猶否
    認犯行之犯罪後態度等一切情狀，量處如主文所示之刑，並
    依修正前刑法第四十一條第一項前段，諭知易科罰金之折算
    標準。
據上論斷，應依刑事訴訟法第四百五十五條之一第三項、第三百
六十九條第一項前段、第三百六十四條、第二百九十九條第一項
前段，（修正前）刑法第五十六條、（修正前）第三十條第一項
前段、第二項、第三百三十九條第一項、（修正前）第三十三條
第五款、（修正前）第四十七條、（修正前）第四十一條第一項
前段，罰金罰鍰提高標準條例第一條前段、（修正前）第二條，
判決如主文。
本案經檢察官己○○到庭執行職務。
中    華    民    國    95    年    9     月    13    日
                  刑事第十四庭  審判長法  官  楊真明
                                      法  官  陳  葳
                                      法  官  劉逸成
上正本證明與原本無異。
不得上訴。
                                      書記官  高勳楠
中    華    民    國    95    年    9     月    13    日
附錄本案論罪科刑法條：
刑法第三百三十九條
  意圖為自己或第三人不法之所有，以詐術使人將本人或第三人
  之物交付者，處五年以下有期徒刑、拘役或科或併科一千元以
  下罰金。
  以前項方法得財產上不法之利益或使第三人得之者，亦同。
  前二項之未遂犯罰之。
刑法第三十條
  幫助他人犯罪者，為從犯。雖他人不知幫助之情者，亦同。
  從犯之處罰，得按正犯之刑減輕之。
附表:
┌──┬─────┬───────┬───────┬──────────────┬────────┐
│編號│被害人    │犯罪時間      │詐騙金額      │犯罪方法                    │詐騙使用之帳戶  │
├──┼─────┼───────┼───────┼──────────────┼────────┤
│1   │癸○○    │九十四年      │三千四百元。  │被害人於前揭時間查閱奇摩信箱│中國信託商業銀行│
│    │          │四月二十三日  │              │時，接獲佯稱標得「花蓮美侖飯│天母分行        │
│    │          │二十一時二十分│              │店十周年愛心住宿券含早餐」之│帳號：八二二-四 │
│    │          │許            │              │得標信件，其誤信為真，乃至臺│00000000│
│    │          │              │              │北市○○○街八十六號上之7-11│二二四號。      │
│    │          │              │              │超商，操作中國信託ATM一次， │戶名：辛○○。  │
│    │          │              │              │將前揭金額匯至後列帳戶。    │                │
├──┼─────┼───────┼───────┼──────────────┼────────┤
│2   │庚○○    │九十四年      │三千一百元。  │被害人於前揭時間上YAHOO奇摩 │上海商業銀行民生│
│    │          │四月二十四日  │              │拍賣網站標購物品，嗣接獲佯稱│分行            │
│    │          │某時          │              │標得網拍之「PDA（康柏Compaq3│帳號：○一一-一 │
│    │          │              │              │850）」訊息，其誤信為真，乃 │00000000│
│    │          │              │              │至郵局操作自動櫃員機一次，將│二三五六九號    │
│    │          │              │              │前揭金額匯至後列帳戶。      │戶名：辛○○。  │
│    │          │              │              │                            │                │
├──┼─────┼───────┼───────┼──────────────┼────────┤
│3   │甲○○    │九十四年      │一萬三千一百六│被害人於前揭時間上YAHOO奇摩 │上海商業銀行民生│
│    │          │四月二十四日  │十元。        │拍賣網站標購物品，嗣接獲佯稱│分行            │
│    │          │十五時五分許  │              │標得網拍之「NEC N840GSM四頻 │帳號：○一一-一 │
│    │          │              │              │手機一支」訊息，其誤信為真，│00000000│
│    │          │              │              │乃至郵局操作自動櫃員機一次，│二三五六九號    │
│    │          │              │              │將前揭金額匯至後列帳戶。    │戶名：辛○○。  │
│    │          │              │              │                            │                │
├──┼─────┼───────┼───────┼──────────────┼────────┤
│4   │丑○○    │九十四年      │四千五百元。  │被害人於前揭時間查閱奇摩信箱│上海商業銀行民生│
│    │          │四月二十四日  │              │時，接獲佯稱標得「臺灣鳥類等│分行            │
│    │          │二十一時十三分│              │十二套郵票」之得標信件，其誤│帳號：○一一-一 │
│    │          │許            │              │信為真，乃至便利商店內操作自│00000000│
│    │          │              │              │動提款機一次，將前揭金額匯至│二三五六九號    │
│    │          │              │              │後列帳戶。                  │戶名：辛○○。  │
├──┼─────┼───────┼───────┼──────────────┼────────┤
│5   │子○○    │九十四年      │二千六百元。  │被害人於前揭時間上YAHOO奇摩 │上海商業銀行民生│
│    │          │四月二十四日  │              │拍賣網站標購物品，嗣接獲佯稱│分行            │
│    │          │二十三時許    │              │標得網拍之「NOKIA6100手機一 │帳號：○一一-一 │
│    │          │              │              │支」訊息，其誤信為真，乃至玉│00000000│
│    │          │              │              │山銀行操作自動櫃員機一次，將│二三五六九號    │
│    │          │              │              │前揭金額匯至後列帳戶。      │戶名：辛○○。  │
│    │          │              │              │                            │                │
├──┼─────┼───────┼───────┼──────────────┼────────┤
│6   │戊○○    │九十四年      │五千元。      │被害人於前揭時間上YAHOO奇摩 │日盛銀行松江銀行│
│    │          │四月二十五日  │              │拍賣網站標購物品，嗣接獲佯稱│帳號：八一五-○ │
│    │          │二十三時二十五│              │標得網拍之「ONKYO TX-D S575 │00000000│
│    │          │分許          │              │環繞擴大機一臺」訊息，其誤信│七七一號        │
│    │          │              │              │為真，乃至高雄市○○○路五二│戶名：辛○○。  │
│    │          │              │              │○號菜公郵局操作自動櫃員機一│                │
│    │          │              │              │次，將前揭金額匯至後列帳戶。│                │
│    │          │              │              │                            │                │
├──┼─────┼───────┼───────┼──────────────┼────────┤
│7   │乙○○    │九十四年      │一千六百元。  │被害人於前揭時間上YAHOO奇摩 │日盛銀行松江銀行│
│    │          │四月二十四日  │              │拍賣網站標購物品，嗣接獲佯稱│帳號：八一五-○ │
│    │          │二十二時許    │              │標得網拍之「B．B．Q全雞烤箱 │00000000│
│    │          │              │              │」訊息，其誤信為真，乃至臺北│七七一號        │
│    │          │              │              │市大同區○○○路國泰世華銀行│戶名：辛○○。  │
│    │          │              │              │匯款一次，將前揭金額匯至後列│                │
│    │          │              │              │帳戶。                      │                │
│    │          │              │              │                            │                │
├──┼─────┼───────┼───────┼──────────────┼────────┤
│8   │丁○○    │九十四年      │一萬二千五百元│被害人於前揭時間上YAHOO奇摩 │上海商業銀行民生│
│    │          │四月二十四日  │。            │拍賣網站標購物品，嗣接獲佯稱│分行            │
│    │          │二十二時十二分│              │標得網拍之「LV包包」訊息，其│帳號：○一一-一 │
│    │          │許            │              │誤信為真，乃至臺北縣板橋市民│00000000│
│    │          │              │              │族路一八三號中華郵局匯款一次│二三五六九號    │
│    │          │              │              │，將前揭金額匯至後列帳戶。  │戶名：辛○○。  │
├──┼─────┼───────┼───────┼──────────────┼────────┤
│9   │丙○○    │九十四年      │二千三百元。  │被害人於前揭時間上YAHOO奇摩 │上海商業銀行民生│
│    │          │四月二十五日  │              │拍賣網站標購物品，嗣接獲佯稱│分行            │
│    │          │九時許        │              │標得網拍之物品訊息，其誤信為│帳號：○一一-一 │
│    │          │              │              │真，乃至自動櫃員機操作一次，│00000000│
│    │          │              │              │將前揭金額匯至後列帳戶。    │二三五六九號    │
│    │          │              │              │                            │戶名：辛○○。  │
├──┼─────┼───────┼───────┼──────────────┼────────┤
│10  │壬○○    │九十四年      │二千元。      │被害人於前揭時間上YAHOO奇摩 │國泰世華銀行    │
│    │          │四月二十六日  │              │拍賣網站標購物品，嗣接獲佯稱│帳號：○一三-○ │
│    │          │二十一時許    │              │標得網拍之「背包」訊息，其誤│00000000│
│    │          │              │              │信為真，乃至交通大學內操作自│六九○號        │
│    │          │              │              │動櫃員機一次，將前揭金額匯至│戶名：辛○○。  │
│    │          │              │              │後列帳戶。                  │                │
└──┴─────┴───────┴───────┴──────────────┴────────┘


司法院資訊處製作；財團法人民間司法改革基金會備份。
